臺灣臺北地方法院民事裁定　　　　　　　100年度抗字第250號
抗　告　人　陳怡儒
相　對　人　和潤企業股份有限公司
法定代理人　蘇燕輝
上列當事人間聲請本票裁定准許強制執行事件，抗告人對於中華
民國100 年9 月9 日本院所為之100 年度司票字第9561號民事裁
定提起抗告，本院裁定如下：
    主  文
抗告駁回。
抗告程序費用新臺幣壹仟元由抗告人負擔。
    理  由
一、按執票人向本票發票人行使追索權時，得聲請法院裁定後強
    制執行，票據法第123 條定有明文。又本票執票人依前開規
    定，聲請法院裁定許可對發票人強制執行係屬非訟事件，此
    項聲請之裁定及抗告法院之裁定，僅依非訟事件程序，以審
    查強制執行許可與否，並無確定實體上法律關係存否之效力
    ，如發票人就票據債務之存否有爭執時，應由發票人提起確
    認之訴，以資解決（最高法院56年台抗字第714 號、57年台
    抗字第76號判例意旨參照）。
二、本件抗告意旨略以：系爭車輛係向中國信託商業銀行貸款。
    早於民國94年11月23日卡債家屬陪同抗告人至中國信託銀行
    簽立切結書，永不到銀行貸款，何以中國信託銀行還可辦貸
    款予抗告人購車業務？訴外人李錫明初識不久，即誘騙抗告
    人至相對人處，向業務員即訴外人楊徐豪購買2001年份、型
    式Lancey、廠牌三菱、牌照1463-ZU 、車身T0000000號，價
    錢為新臺幣（下同）15萬元之汽車乙輛，並由中國信託銀行
    全額貸款，分36期繳交付清，每期5,055 元，李錫明表示所
    有購車費用將由其負責繳納。楊徐豪交車予李錫明後，李錫
    明旋將車開走即失去聯絡。打電話並四處尋找均不見影，
    復告知李錫明母親勸其出面解決均未果。100 年8 月25日寄
    發存證信函要求李錫明於同年9 月5 日出面，仍未獲回應，
    已再次寄出存證信函。另李錫明向抗告人要求1 支手機，就
    帶抗告人至桃園市○○路186 號品豪通信門市申辦6 支手機
    ，抗告人未帶印章，事後竟有蓋章及代理人簽名，且手機都
    被李明打到爆。希李錫明能盡快出面說明清楚，免讓無知之
    抗告人整天恐怖驚嚇、寢食難安。已於100 年9 月6 日向新
    竹地檢署控告李錫明詐欺及侵占犯行，同年10月20日將開庭
    審理。抗告人自80年迄今目前尚無固定工作，亦無任何經濟
    能力，於94年間因信用卡問題已向財團法人金融聯合徵信中
    心註記，各金融機構不予核准抗告人任何貸款。爰提起抗告
    ，求為廢棄原裁定等語。
三、經查：本件相對人主張其執有抗告人於100 年6 月23日簽發
    ，票面金額15萬元、付款地在相對人公司事務所、到期日10
    0 年7 月30日、利息按年息20% 計算，並免除作成拒絕證書
    之本票乙紙（下稱系爭本票）。詎於到期後經提示未獲付款
    ，而聲請裁定就票面金額及約定利息範圍內准許強制執行等
    情，業據相對人提出系爭本票為證，經本院依首開規定形式
    審查系爭本票後，裁定予以准許，尚無不合。至抗告意旨指
    稱抗告人係受李錫明誘騙購買汽車簽立本票及系爭汽車購買
    後旋遭李錫明開走並失去聯絡乙節，縱然屬實，因涉及實體
    法上之爭執，揆諸前開說明，應由抗告人另行提起訴訟，以
    資解決，要非本院依非訟事件程序得以審究。從而，抗告人
    提起本件抗告，為無理由，應予駁回。
三、據上論結，本件抗告為無理由。依非訟事件法第46條、第21
    條第2 項、第24條第1 項，民事訴訟法第495 條之1 第1 項
    、第449 條第1 項、第78條，裁定如主文。
中    華    民    國  100    年    10    月    31    日
                  民事第三庭審判長法  官  郭美杏
                                  法  官  汪怡君
                                  法  官  林惠霞
以上正本係照原本作成。
本裁定不得抗告。
中    華    民    國  100    年    10    月    31    日
                                  書記官  陳怡如